Minutes et répertoires du notaire Damien Louis DUPONT, 15 décembre 1739 - 2 juillet 1766 (étude XXIV)
Archives nationales
- Minutes de Damien Louis DUPONT, 16 décembre 1739 - septembre 1768; MC/ET/XXIV/677 - MC/ET/XXIV/993
  - Minutes. 1747, janvier - mars, janvier - mars 1747; MC/ET/XXIV/707
    - BALZAC (Jean François) âgé de 36 ans passés, demeurant Pont-au-Change, par Saint-Jacques-de-la-Boucherie § Contrat d'apprentissage de. .. chez François MARTEAU, marchand orfèvre du roi, pour 8 années et moyennant la somme de 1 800 l. payée au maître, dont quittance., 7 février 1747; MC/ET/XXIV
      contrat d'apprentissage; quittance; Balzac, Jean François
    - Marteau (François), marchand orfèvre du roi, demeurant aux galeries du Louvre, paroisse Saint-Germain-l'Auxerrois § Contrat d'apprentissage chez .. de Jean François Balzac, âgé de 36 ans passés, pour 8 années et une somme de 1 800 livres, payée comptant au maître., 7 février 1747; MC/ET/XXIV/707
      contrat d'apprentissage; Marteau, sieur François
    - Inventaire après décès de Marie Anne Waille, femme de Claude Nérot, écuyer, secrétaire du roi, demeurant place des Victoires. pierre Delaunay, peintre de l'académie de Saint-Luc, demeurant sous la galerie de Gesvres, prise les tableaux, dont un manière de Raphaël, un de Antonio Maure et les autres de fortes estimations., 6 mars 1747; MC/ET/XXIV/707
      inventaire après décès; Victoires (place des); Delaunay, Pierre; Waille, Marie Anne; peintre
    - Quittance à Jules Robert de Cotte, intendant général des bâtiments du roi, demeurant rue des Orties., 8 mars 1747; MC/ET/XXIV/707
      quittance; Orties (rue des); Cotte, Jules Robert de (1683-1767); intendant des bâtiments (Ancien Régime)
    - Prévost (Edouard), marchand orfèvre § Quittance de la veuve de .., 8 mars 1747; MC/ET/XXIV/707
      quittance; Prévost, Edouard
    - Reconnaissance par la veuve de Jules Michel Hardouin, architecte et contrôleur des bâtiments du roi., 9 mars 1747; MC/ET/XXIV/707
      reconnaissance; Hardouin, Jules Michel (16..-1737); architecte; contrôleur général des bâtiments (Ancien Régime)
    - Légaux (Jean Baptiste), peintre, Cloître Saint-Jean de Latran § quittance et une autre à la même date, 9 mars 1747; MC/ET/XXIV/707
      quittance; Légaux, Jean Baptiste
    - Charonnat (Louis) maître menuisier sur les boulevards § bail, 13 mars 1747; MC/ET/XXIV/707
      bail; Charonnat, Louis
    - Belprey (François), marchand orfèvre, quai des Orfèvres § Quittance à la veuve de .., 15 mars 1747; MC/ET/XXIV/707
      quittance; Belprey, François
    - Legros (Antoine) garçon fondeur rue Bethisy § Mariage de .., 27 mars 1747; MC/ET/XXIV/707
      contrat de mariage; Legros, Antoine
  - Minutes. 1747, avril - juin, avril - juin 1747; MC/ET/XXIV/708
    - Auzou (Guillaume) émailleur verrier faïcier rue Salle au Comte § transport, 10 avril 1747; MC/ET/XXIV/708
      Auzou, Guillaume
    - Allemand (Jacques) maître horloger place du Marché Neuf § Vente de meubles, 17 avril 1747; MC/ET/XXIV/708
      acte de vente; Allemand, Jacques
    - Inventaire après décès de Etienned la Brue, prêtre curé de la paroisse Saint-Germain-l'Auxerrois, auquel participe Suzanne Delaunay, femme de Jules Robert de Cotte, intendant général des bâtiments du roi, en qualité de trésorière des pauvres et malades de ladite paroisse., 2 mai 1747; MC/ET/XXIV/708
      inventaire après décès; Cotte, Jules Robert de (1683-1767); Delaunay, Suzanne; La Brue, Etienne de; curé; intendant des bâtiments (Ancien Régime)
    - Inventaire après décès de Louis Naudé, maître de musique, mari de Marie Fontain, femme en premières noces de Jean-Baptiste Henri Bonnart, maître peintre et graveur, mentionnant une série de planches gravées., 16 mai 1747; MC/ET/XXIV/708
      inventaire après décès; Bonnart, Jean-Baptiste Henri (16..-1727); Fontain, Marie; Naudé, Louis; musicien; peintre
    - Grouet (Jean) marchand faïencier; rue de la Vieille Monnaie § bail à la veuve de .., 28 mai 1747; MC/ET/XXIV/708
      bail; Grouet, Jean
    - Bonureau (Jean-Baptiste Nicolas), maître peintre, rue Saint-Germain-l'Auxerrois § Mariage de .., 4 juin 1747; MC/ET/XXIV/708
      contrat de mariage; Bonureau, Jean-Baptiste Nicolas
    - Bonureau (Nicolas), maître peintre, à Paris § Mariage du fils de feu .., 4 juin 1747; MC/ET/XXIV/708
      contrat de mariage; Bonureau, Nicolas
    - Morel (Thomas) maître doreur rue au Maire § Mariage de la fille de .., 29 juin 1747; MC/ET/XXIV/708
      contrat de mariage; Morel, Thomas
  - Minutes. 1747, juillet - septembre, juillet - septembre 1747; MC/ET/XXIV/709
    - LANGLOIS (Jean) Menuisier Chaillot § Transport .., 26 juillet 1746; MC/ET/XXIV/709
    - Debrie (Jean), marchand orfèvre, rue du Harlay § Transport .., 26 juillet 1746; MC/ET/XXIV/709
      cession; Debrie, Jean
    - Constitution de rente sur les postes concernant Pierre Josse Perrot, peintre ordinaire du roi, demeurant rue Froidmanteau., 12 juillet 1747; MC/ET/XXIV/709
      constitution de rente; Froidmanteau (rue); Perrot, Pierre Josse Joseph (1678-1750); peintre
    - Indemnité concernant Philippe Ledreux, architecte du roi, demeurant rue de la Pompe à Versailles (deux actes)., 20 juillet 1747; MC/ET/XXIV/709
      Informations complémentaires:
      Précisions sur les lieux: Versailles (Yvelines)--Pompe (rue de la)
      indemnité; Versailles (Yvelines); Ledreux, Philippe; architecte
    - TROU (DUPERTUY) (Gabriel) Marchand faïencier § Notoriété après le décès de .., 5 août 1747; MC/ET/XXIV/709
      Trou, Gabriel
    - TROU (Henri François) Directeur de la manufacture de faïence de Saint-Cloud. § Notoriété -, 5 août 1747; MC/ET/XXIV/709
      Trou, Henri François
    - Constitution faite par Claude Roumier, sculpteur ordinaire du roi, demeurant rue Froidmanteau., 6 août 1747; MC/ET/XXIV/709
      constitution de rente; Froidmanteau (rue); Roumier, Claude; sculpteur
    - DEROULEDES (Jean) Maître Serrurier Rue du Jour § Obligation .., 6 août 1747; MC/ET/XXIV/709
      obligation; Derouledes, Jean
    - POIRÉE (Antoine) Architecte Rue des Lavandières § Obligation .., 6 août 1747; MC/ET/XXIV/709
      obligation; Poirée, Antoine
    - Laget (Noël Charles), marchand orfèvre, Pont au Change § Dépôt d'espèce .., 18 août 1747; MC/ET/XXIV/709
      dépôt de pièces; Laget, Noël Charles
    - HERBIN (Claude) Marchand Tapissier Rue de la Verrerie § Dépôt de deniers .., 22 août 1747; MC/ET/XXIV/709
      Herbin, Claude
    - Prévost (Edouard), marchand orfèvre, cour du Palais § Partage .., 22 août 1747; MC/ET/XXIV/709
      partage; Prévost, Edouard
    - Donation concernant Pierre Delaunay, peintre de l'académie de Saint-Luc, demeurant quai de Gesvres., 29 août 1747; MC/ET/XXIV/709
      donation; Gesvres (quai de); Delaunay, Pierre; peintre
    - BACO (Claude) peintre de l'Académie de Saint-Luc Quai Pelletier § Donation .. Transaction 2 actes, 29 août 1747; MC/ET/XXIV/709
      donation; accord; Baco, Claude
    - BACO (Charles) Peintre de l'Académie de Saint-Luc Quai de l'Ecole § Transaction .., 29 août 1747; MC/ET/XXIV/709
      accord; Baco, Charles
    - Lefebvre (Baltazar), marchand orfèvre, rue du Roulle. § Dépôt d'extrait Mortuaire .., 30 août 1747; MC/ET/XXIV/709
      dépôt de pièces; acte d'état civil; extrait d'acte; Lefebvre, Baltazar
    - Procuration concernant Jean-Baptiste Antoine Cornu, maître peintre, demeurant rue Saint-Victor., 10 septembre 1747; MC/ET/XXIV/709
      procuration; Saint-Victor (rue); Cornu, Jean-Baptiste Antoine; peintre
    - Vente concernant Pierre Delaunay, peintre de l'académie de Saint-Luc, demeurant quai de Gesvres., 13 septembre 1747; MC/ET/XXIV/709
      acte de vente; Gesvres (quai de); Delaunay, Pierre; peintre
    - MEURSAULT (Louis) Marchand bijoutier Rue de l'arbre sec § quittance -, 14 septembre 1747; MC/ET/XXIV/709
      quittance; Meursault, Louis
    - HERBIN (Claude) Marchand Tapissier § Dépôt de sentence .., 16 septembre 1747; MC/ET/XXIV/709
    - Laget (Noël Charles), marchand orfèvre § Dépôt de sentence .., 16 septembre 1747; MC/ET/XXIV/709
      dépôt de pièces; décision; Laget, Noël Charles
    - BAILLY (Simon) Marchand faïencier Rue des Vieilles étuvés § Mariage du fils de .., 21 septembre 1747; MC/ET/XXIV/709
      contrat de mariage; Bailly, Simon
    - BAILLY (Jean Simon) Maître peintre Rue des Vieilles Etuves .. § Mariage de .., 21 septembre 1747; MC/ET/XXIV/709
      contrat de mariage; Bailly, Jean Simon
    - LEVRARD (Charles Alexandre) Marchand tapissier Place de l'Ecole § Mariage de la fille de .., 21 septembre 1747; MC/ET/XXIV/709
      contrat de mariage; Levrard, Charles Alexandre
    - TROU (Henri) Maître de la manufacture royale de Faïence et porcelaine de Saint-Cloud § Dépôt, 25 septembre 1747; MC/ET/XXIV/709
      Trou, Henri
    - Herbelin (Nicolas), marchand orfèvre, rue Saint-Barbe § Procuration .., 29 septembre 1747; MC/ET/XXIV/709
      procuration; Herbelin, Nicolas
  - Minutes. 1747, octobre - décembre, octobre - décembre 1747; MC/ET/XXIV/710
    - POIRÉE (Antoine) Architecte Rue des Lavandières § Bail par .., 12 octobre 1747; MC/ET/XXIV/710
      bail; Poirée, Antoine
    - DOBREMEL (Pierre) Maître tapissier § Transaction .., 19 octobre 1747; MC/ET/XXIV/710
      accord; Dobremel, Pierre
    - Mariage de Charles Amédée Philippe Van Loo, peintre de l'académie royale, demeurant à Chaillot., 22 octobre 1747; MC/ET/XXIV/710
      contrat de mariage; Chaillot (hameau); Van Loo, Charles Amédée Philippe (1719-1795); peintre
    - VAN LOO (Charles-Amédée-Philippe), peintre, de l'Académie royale. fils de feu Jean Baptiste VAN LOO, peintre du Roi, et de Marguerite LEBRUN. § Contrat de mariage entre .. et Marie Marguerite LEBRUN, fille de Michel LEBRUN, peintre du Roi, et de Marie-Catherine VAN LOO, 22 octobre 1747; MC/ET/XXIV/710
      contrat de mariage; Van Loo, Charles-Amédée-Philippe; Van Loo, Jean Baptiste; Lebrun, Marguerite; Lebrun, Michel; Van Loo, Marie-Madeleine
    - Charvet (Claude), marchand orfèvre, rue de l'Arbre Sec § Donation .., 29 octobre 1747; MC/ET/XXIV/710
      donation; Charvet, Claude
    - Duformanois (Claude), marchand orfèvre, rue de l'Arbre Sec § Donation .., 29 octobre 1747; MC/ET/XXIV/710
      donation; Duformanois, Claude
    - CHAPPEZ (Guillaume) Maître maçon Rue de la Mortellerie § Mise en apprentissage du fils de .., 31 octobre 1747; MC/ET/XXIV/710
      contrat d'apprentissage; Chappez, Guillaume
    - HOMASSEL (Antoine) Sculpteur § Notoriété .., 14 novembre 1747; MC/ET/XXIV/710
      Homassel, Antoine
    - HOMASSEL (Jean) Sculpteur § Notoriété après le décès de .., 14 novembre 1747; MC/ET/XXIV/710
      Homassel, Jean
    - NERON (Alexandre) Marchand évantailliste Rue Quinquenpoix § Mariage de .., 25 novembre 1747; MC/ET/XXIV/710
      contrat de mariage; Neron, Alexandre
    - Delaroche (Jean Jacques), marchand orfèvre, rue des Fossés Saint-Germain-l'Auxerrois § Notoriété., 13 décembre 1747; MC/ET/XXIV/710
    - Prévost (Edouard), marchand orfèvre, quai des Morfondus § Constitution de rente .., 13 décembre 1747; MC/ET/XXIV/710
      constitution de rente; Prévost, Edouard
    - CLEMENT (Antoine) Maître horloger Rue de l'Arbre Sec § Renonciation .., 19 décembre 1747; MC/ET/XXIV/710
      Clément, Antoine
    - Duchaisne (Charles), peintre de l'Académie de Saint-Luc, rue de Fossés Monsieur le Prince § Transport .., 20 décembre 1747; MC/ET/XXIV/710
      cession; Duchaisne, Charles
    - Balzac (Edmé Pierre), marchand orfèvre, Pont au Change § Partage de succession .., 27 décembre 1747; MC/ET/XXIV/710
      partage; Balzac, Edmé Pierre
    - GIRARD DELANOUE (Philippe) Maître horloger Rue Dauphine § Vente .., 29 décembre 1747; MC/ET/XXIV/710
      acte de vente; Girard Delanoue, Philippe
    - LECLERC (Jean) Marchand tapissier Rue des Fossés Saint-Germain § Partage et liquidation .., 29 décembre 1747; MC/ET/XXIV/710
      partage; Leclerc, Jean
    - LECLERC (Etienne) Tapissier Pilliers de la Tonnellerie § Partage et liquidation .., 29 décembre 1747; MC/ET/XXIV/710
      partage; Leclerc, Etienne
    - Dépôt de grosses et contrat par Jean-Charles Delaunay, peintre., 31 décembre 1747 - 1747; MC/ET/XXIV/710
      dépôt de pièces; Delaunay, Jean Charles; peintre
    - Notoriété aux dires de Etienne Aubery, sculpteur du roi., 31 décembre 1747 - 1747; MC/ET/XXIV/710
      notoriété; Aubery, Etienne; sculpteur
    - MALASSIDE (Jean Antoine) Maître Cizeleur § Dépôt de grosses et contrat., 31 décembre 1747; MC/ET/XXIV/710
      Malasside, Jean Antoine
    - VAUSSE (Jean) Maître marbrier § Dépôt de grosses et contrat .., 31 décembre 1747; MC/ET/XXIV/710
      Vausse, Jean
    - LEGENDRE (Jacques) Maître sculpteur § Dépôt de grosses et contrat .., 31 décembre 1747; MC/ET/XXIV/710
      Legendre, Jacques
    - Rou (François) Serrurier § Notoriété, 31 décembre 1747; MC/ET/XXIV/710
      Rou, François
    - Delaunay (Jean Charles), peintre § Dépôt de grosses et contrat., 31 décembre 1747; MC/ET/XXIV/710
      dépôt de pièces; Delaunay, Jean Charles
  - Minutes. 1748, janvier - mars, janvier - mars 1748; MC/ET/XXIV/711
    - Leroy (Jean Pierre), orfèvre, rue du Fouarre § Reconstitution .., 10 janvier 1748; MC/ET/XXIV/711
      constitution de rente; Leroy, Jean Pierre
    - Colas (Michel), orfèvre, pont Saint-Michel § Reconstitution .., 10 janvier 1748; MC/ET/XXIV/711
      constitution de rente; Colas, Michel
    - Imbert (Théodore), orfèvre, Pont au change § Reconstitution, 10 janvier 1748; MC/ET/XXIV/711
      constitution de rente; Imbert, Théodore
    - Dehaynault (Nicolas), orfèvre, quai des orfèvres § Reconstitution .., 10 janvier 1748; MC/ET/XXIV/711
      constitution de rente; Dehaynault, Nicolas
    - Hardivillier (Noël), orfèvre, Pont au Change § Reconstitution .., 10 janvier 1748; MC/ET/XXIV/711
      constitution de rente; Hardivillier, Noël
    - Loir (Louis), orfèvre, rue des Gravilliers § Reconstitution .., 10 janvier 1748; MC/ET/XXIV/711
      constitution de rente; Loir, Louis
    - LEVRARD (Charles Alexandre) Tapissier Carrefour de l'Ecole § Inventaire après décès de la sieur de .., 25 janvier 1748; MC/ET/XXIV/711
      inventaire; Levrard, Charles Alexandre
    - LANGLOIS (Noel Charles) Marchand orfèvre quai des orfèvres § Inventaire après décès de .., 30 janvier 1748; MC/ET/XXIV/711
      inventaire; Langlois, Noel Charles
  - Minutes. 1748, avril - juin, avril - juin 1748; MC/ET/XXIV/712
    - Obligation faite à Guillaume Coustou par Jean-Baptiste Marie Pierre, peintre ordinaire du roi, demeurant rue Thibaut-aux-Dés., 6 avril 1748; MC/ET/XXIV/712
      obligation; Thibault-aux-Dés (rue); Coustou, Guillaume (1716-1777); Pierre, Jean-Baptiste Marie; peintre
    - DEMARTEAU (Gilles) graveur Pont au change § Mariage de .., 7 avril 1748; MC/ET/XXIV/712
      contrat de mariage; Demarteau, Gilles
    - Bail par la veuve de Jules Michel Hardouin, architecte et contrôleur des bâtiments du roi., 19 avril 1748; MC/ET/XXIV/712
      bail; Hardouin, Jules Michel (16..-1737); architecte; contrôleur général des bâtiments (Ancien Régime)
    - TROU (Gabriel) Marchand faïencier Rue de Richelieu § Dépôt de testament, 28 avril 1748; MC/ET/XXIV/712
      testament; Trou, Gabriel
    - Bail et consentement (deux actes) par Jean-Baptiste Marie Pierre, peintre ordinaire du roi, demeurant rue Thibaut-aux-Dés., 13 mai 1748; MC/ET/XXIV/712
      bail; ratification; Thibault-aux-Dés (rue); Pierre, Jean-Baptiste Marie; peintre
    - Notoriété aux dires de la sœur de Philippe Ledreux, architecte du roi, demeurant cul de sac Saint-Thomas-du-Louvre., 17 mai 1748; MC/ET/XXIV/712
      notoriété; Ledreux, Philippe; architecte
    - Quittance concernant Philippe Ledreux, architecte du roi, demeurant cul de sac Saint-Thomas-du-Louvre., 18 mai 1748; MC/ET/XXIV/712
      quittance; Ledreux, Philippe; architecte
    - Langlois (Gilles), marchand orfèvre, rue Saint-Bois § Partage de communauté .., 19 mai 1748; MC/ET/XXIV/712
      partage; Langlois, Gilles
    - Marette (Louis), menuisier, rue de Bourbon § Vente -, 28 mai 1748; MC/ET/XXIV/712
      acte de vente; Marette, Louis
    - MASSON (Pierre Edme) Maître Serrurier Rue des Fossés Saint-Germain § Renonciation .., 1er juin 1748; MC/ET/XXIV/712
    - Bail par Jean-Baptiste Marie Pierre, peintre ordinaire du roi, demeurant rue Thibaut-aux-Dés., 4 juin 1748; MC/ET/XXIV/712
      bail; Thibault-aux-Dés (rue); Pierre, Jean-Baptiste Marie; peintre
    - CHEVENY LA CHAPELLE (Louis) Dessinateur pour les Jardins; Rue de la Ville l'Evêque § quittance .., 19 juin 1748; MC/ET/XXIV/712
      quittance; Cheveny la Chapelle, Louis
    - DUVAL (Jean) Marchand Evantailliste Rue Frepillon § Renonciation .., 1er juin 1778; MC/ET/XXIV/712
      Duval, Jean
  - Minutes. 1748, juillet - août, juillet - août 1748; MC/ET/XXIV/713
    - Morel (Thomas) maître doreur rue au Maire § Constitution, 1er juillet 1748; MC/ET/XXIV/713
    - Heban (Edme) maître tapissier rue des Mauvaises Paroles § quittance, 4 juillet 1748; MC/ET/XXIV/713
      quittance; Heban, Edme
    - Constitution de rente (quatre actes) au profit de Pierre Josse Perrot, peintre du roi, demeurant rue Froidmanteau., 10 juillet 1748; MC/ET/XXIV/713
    - Clerembault (Charles) Serrurier rue de Charenton § Inventaire après décès de Denise Hélène Clerembault, 11 juillet 1748; MC/ET/XXIV/713
      inventaire; Clerembault, Charles
    - Caffin (Jean Baptiste) Sculpteur rue Montmartre § Notoriété aux dires de .., 27 juillet 1748; MC/ET/XXIV/713
      Caffin, Jean Baptiste
    - Clou (Gabriel) TROU marchand faïencier décédé au Cap François Saint-Domingue § renonciation, 29 juillet 1748; MC/ET/XXIV/713
      Clou, Gabriel
    - Langlois (Jean) menuisier à Chaillot § quittance, 30 juillet 1748; MC/ET/XXIV/713
      quittance; Langlois, Jean
    - Poirée (Antoine) architecte à Paris § Déclaration concernant la veuve de .., 2 août 1748; MC/ET/XXIV/713
      déclaration; Poirée, Antoine
    - Langlois (Nicolas Martin), marchand orfèvre, rue Saint-Eloi, en qualité de tuteur § Inventaire, 2 août 1748; MC/ET/XXIV/713
      inventaire après décès; Langlois, Nicolas Martin
    - Herbelin (Nicolas), marchand orfèvre, place Dauphine § Dépôt de procuration, 28 août 1748; MC/ET/XXIV/713
    - Cholet (Nicolas Fabien) marchand faïencier rue Saint Honoré § Transaction, 31 août 1748; MC/ET/XXIV/713
      accord; Cholet, Nicolas Fabien
  - Minutes. 1748, septembre - décembre, septembre - décembre 1748; MC/ET/XXIV/714
    - Cholet (sieur) marchand faïencier rue des Arcis § Mainlevée, 16 septembre 1748; MC/ET/XXIV/714
      Cholet, M.
    - Bourgougnat (Jean René) maître serrurier rue des Boucheries § Mainlevée, 16 septembre 1748; MC/ET/XXIV/714
      Bourgougnat, Jean René
    - Tremette (Jean Etienne) maître fondeur; rue des Arcis § Mainlevée, 16 septembre 1748; MC/ET/XXIV/714
      Tremette, Jean Etienne
    - Constitution de rente au profit de Jean-Baptiste Marie Pierre, peintre ordinaire du roi, demeurant rue Michel-le-Comte., 23 octobre 1748; MC/ET/XXIV/714
      constitution de rente; Michel-Le-Comte (rue); Pierre, Jean-Baptiste Marie; peintre
    - Inventaire après décès avec François Lepautre, maître graveur, demeurant place Dauphine, agissant en temps que exécuteur testamentaire., 24 octobre 1748; MC/ET/XXIV/714
      inventaire après décès; Dauphine (place); Lepautre, françois; graveur
  - Minutes. 1749, janvier - mars, janvier - mars 1749; MC/ET/XXIV/715
    - Ourry (François) maître tapissier rue du Petit Bourbon § testament de la veuve de .., 8 octobre 1748; MC/ET/XXIV/715
      testament; Ourry, François
    - Gamard (Jean), maître peintre, rue de l'Arbre Sec § Notoriété aux dires de .., 24 octobre 1748; MC/ET/XXIV/715
      notoriété; Gamard, Jean
    - Hardouin (Charles) horloger quai de la Mégisserie § Mariage de .., 30 octobre 1748; MC/ET/XXIV/715
      contrat de mariage; Hardouin, Charles
    - Delouviez (Gabriel Vincent) maître menuisier rue du Coq § Constitution, 16 novembre 1748; MC/ET/XXIV/715
      constitution de rente; Delouviez, Gabriel Vincent
    - Charmoy (Louis), orfèvre au Pont au Change § Inventaire après décès de la soeur de .., 23 novembre 1748; MC/ET/XXIV/715
      inventaire après décès; Charmoy, Louis
    - Decourcelle (Louis) maître brodeur grande rue du fg. Saint Denis § renonciation, 1er décembre 1748; MC/ET/XXIV/715
      Decourcelle, Louis
    - Charmoy (Louis), orfèvre, au Pont au Change § Renonciation, 1er décembre 1748; MC/ET/XXIV/715
      renonciation; Charmoy, Louis
    - Ourry (François) marchand tapissier rue du Petit Bourbon § Notoriété du décès de .., 11 décembre 1748; MC/ET/XXIV/715
      Ourry, François
    - Loritte (Jean) maçon rue Saint Honoré § transaction, 19 décembre 1748; MC/ET/XXIV/715
      accord; Loritte, Jean
    - Lacoudre (Pierre Jean) maître serrurier rue des Postes § Transaction, 19 décembre 1748; MC/ET/XXIV/715
      accord; Lacoudre, Pierre Jean
    - Fortin (Jacques) maître maçon et entrepreneur de bâtiments rue Montorgueil § Marché, 28 décembre 1748; MC/ET/XXIV/715
      marché; Fortin, Jacques
    - Vallière (Nicolas Clément), marchand orfèvre, rue de Gesvres § Notoriété aux dires de .., 30 décembre 1748; MC/ET/XXIV/715
      notoriété; Vallière, Nicolas Clément
    - Morel (Jean Louis), marchand orfèvre, rue de Gesvres § Vente de fond de boutique, 31 décembre 1748; MC/ET/XXIV/715
      acte de vente; Morel, Jean Louis
    - Grisel (Claude), marchand orfèvre, quai Pelletier § Constitution, 27 février 1749; MC/ET/XXIV/715
      constitution de rente; Grisel, Claude
    - Chalon (Jean Jacques) horloger quai des Orfèvres § Constitution, 11 mars 1749; MC/ET/XXIV/715
      constitution de rente; Chalon, Jean Jacques
    - Nicard (Louis François), marchand orfèvre, rue Transnonnain § Renonciation, 31 mars 1749; MC/ET/XXIV/715
      renonciation; Nicard, Louis François
    - Nicard (Paul), marchand orfèvre, rue du Grand Hurleur § Renonciation, 31 mars 1749; MC/ET/XXIV/715
      renonciation; Nicard, Paul
  - Minutes. 1749, avril - mai, avril - mai 1749; MC/ET/XXIV/716
    - WATTIAUX (Charles) Marchand orfèvre quai de l'Horloge § Reconstitution .., 29 avril 1740; MC/ET/XXIV/716
      constitution de rente; Wattiaux, Charles
    - MOUCHET (André) Maître maçon Rue des Poulies § Inventaire après décès de LAIR (Gilles), 19 avril 1749; MC/ET/XXIV/716
      inventaire; Mouchet, André
    - Delapierre (Michel), marchand orfèvre, quai des Orfèvres. § Bail .., 25 avril 1749; MC/ET/XXIV/716
      bail; Delapierre, Michel
    - LEMERLE Jean Alexandre demeurant rue de l'Arbre-Sec marchand épicier § Inventaire à la requête de Jean Alexandre LEMERLE après le décès de Jeanne Suzanne MABILLE, son épouse - 136 cotes., 30 avril 1749; MC/ET/XXIV/716
      inventaire
    - VILLONNE (Charles Julien) Entrepreneur de bâtiments Rue Saint-Médard Versailles § Transport .., 7 mai 1749; MC/ET/XXIV/716
      Villonne, Charles Julien
    - VILLIONE (Julien) entrepreneur de bâtiments Rue Saint-Antoine Versailles § Transport .., 7 mai 1749; MC/ET/XXIV/716
      Villione, Julien
    - Fouquet (Jean), marchand orfèvre, quai de l'Horloge § Reconstitution .., 29 avril 1779; MC/ET/XXIV/716
      constitution de rente; Fouquet, Jean
    - PRIGNET (Henri) Marchand faïencier Rue de la Monnaïe § Transport -, 12 mai 1799; MC/ET/XXIV/716
      Prignet, Henri
  - Minutes. 1749, juin, juin 1749; MC/ET/XXIV/717
    - Testament de Marguerite Josèphe Frère, veuve de Mathieu Poirier, maître à danser à Paris., 11 juin 1749; MC/ET/XXIV/717
      testament; Poirier, Mathieu; Frère, Marguerite Josèphe; enseignant; danseur
    - HERVE (Denis) Maître fondeur Rue du Cimetière § Don mutuel .., 12 juin 1749; MC/ET/XXIV/717
      donation; Herve, Denis
    - MIGNOT (Philbert) Maître Serrurier; Rue Neuve § Bail .., 17 juin 1749; MC/ET/XXIV/717
      bail; Mignot, Philbert
    - POIRIÉ (Antoine) Architecte Rue des Lavandières § Remariage de .., 29 juin 1749; MC/ET/XXIV/717
      Poirié, Antoine
  - Minutes. 1749, juillet - septembre, juillet - septembre 1749; MC/ET/XXIV/718